臺灣高雄地方法院刑事判決　　　　　　　100年度易字第128號
公　訴　人　臺灣高雄地方法院檢察署檢察官
被　　　告　蘇仁傑
上列被告因竊盜案件，經檢察官提起公訴（99年度偵字第31498
號），本院判決如下：
    主  文
蘇仁傑犯攜帶兇器竊盜罪，累犯，處有期徒刑捌月。
    事  實
一、蘇仁傑前於民國97年間因竊盜、毀損案件，為本院以97年度
    審簡字第1823號分別判處有期徒刑3 月、3 月，應執行有期
    徒刑5 月確定，嗣於98年12月24日執行完畢，詎猶不知悔改
    ，明知其居住之高雄市燕巢區（99年12月25日改制前為高雄
    縣燕巢鄉）南燕村林厝巷3 號房屋及屋內物品，均為其遷居
    在外之父母蘇德勝、林玉瑞所有，竟因缺錢花用，意圖為自
    己不法之所有，於99年8 月間某日，以螺絲起子、扳手、鐵
    鎚，拆卸而竊取屋內之鋁門及鐵捲門1 組、不鏽鋼門2 面、
    鋁製窗戶及不鏽鋼欄杆1 組、洗衣機1 臺、熱水器1 臺、冰
    箱1 臺、冷氣2 臺〈價值約新臺幣（下同）11萬2000元〉得
    手後，將之變賣而得款數千元。嗣蘇德勝於99年8 月24日17
    時許前往上址，察覺上開物品遭竊，經詢問蘇仁傑得知係其
    所為後，報警提出告訴（林玉瑞未提出告訴），而查悉上情
    。
二、案經蘇德勝訴由高雄市政府警察局岡山分局（99年12月25日
    改制前為高雄縣政府警察局）報告臺灣高雄地方法院檢察署
    檢察官偵查起訴。
    理  由
一、證據能力部分：
    按被告以外之人於審判外之言詞或書面陳述，除法律有規定
    者外，不得作為證據，刑事訴訟法第159 條第1 項定有明文
    ；另按被告以外之人於審判外之陳述，雖不符前四條之規定
    ，而經當事人於審判程序同意作為證據，法院審酌該言詞陳
    述或書面陳述作成時之情況，認為適當者，亦得為證據；當
    事人、代理人或辯護人於法院調查證據時，知有第159 條第
    1 項不得為證據之情形，而未於言詞辯論終結前聲明異議者
    ，視為有前項之同意，同法第159 條之5 規定甚明。本判決
    所引用之證據資料屬於被告以外之人於審判外之言詞、書面
    陳述者，均經本院於調查證據時逐一提示並告以要旨，檢察
    官、被告皆未於言詞辯論終結前聲明異議，本院審酌上開證
    據作成時之情況，並無不當取供或違反自由意志而陳述等情
    形，且與本案待證事實具有關聯性，認為以之作為本案之證
    據屬適當，依上開法條規定，均具證據能力，核先敘明。
二、上開事實，業據被告蘇仁傑於本院審理中坦承不諱，核與證
    人即告訴人蘇德勝於警詢、偵訊、本院審理中之證述相符〈
    見警卷第4 頁、偵卷第12至13頁、本院100 年度易字第128
    號卷（下稱易字卷）第19、92、124 頁〉，復有現場照片8
    張在卷可資佐證（見警卷第第5 至8 頁），足認被告之自白
    與事實相符，洵堪採為論罪科刑之依據。本案事證明確，被
    告犯行堪以認定。
三、被告行為後，刑法第321 條第1 項於100 年1 月26日修正公
    布，並於同年月28日施行。按行為後法律有變更者，適用行
    為時之法律，但行為後之法律有利於行為人者，適用最有利
    於行為人之法律，刑法第2 條第1 項定有明文。查修正前刑
    法第321 條第1 項規定：「犯竊盜罪而有左列情形之一者，
    處6 月以上、5 年以下有期徒刑：一於夜間侵入住宅或有人
    居住之建築物、船艦或隱匿其內而犯之者。二毀越門扇、牆
    垣或其他安全設備而犯之者。三攜帶兇器而犯之者。四結夥
    三人以上而犯之者。五乘火災、水災或其他災害之際而犯之
    者。六在車站或埠頭而犯之者」；修正後刑法第321 條第1
    項規定：「犯竊盜罪而有下列情形之一者，處6 月以上、5
    年以下有期徒刑，得併科新臺幣100,000 元以下罰金：一侵
    入住宅或有人居住之建築物、船艦或隱匿其內而犯之者。二
    毀越門扇、牆垣或其他安全設備而犯之者。三攜帶兇器而犯
    之者。四結夥三人以上而犯之者。五乘火災、水災或其他災
    害之際而犯之者。六在車站、埠頭、航空站或其他供水、陸
    、空公眾運輸之舟、車、航空機內而犯之者」，經比較新舊
    法之規定，新法增加「得併科罰金」之規定外，並刪除原第
    1 款「於夜間」之要件，且就第6 款增加「航空站、其他供
    水、陸、空公眾運輸之舟、車、航空機內」之要件，核均屬
    加重刑罰或擴大加重竊盜適用範圍之修正，是修正後刑法第
    321 條第1 項之規定並未有利於行為人，而應適用修正前刑
    法第321 條第1 項之規定，合先敘明。
四、按刑法第321 條第1 項第3 款之攜帶兇器竊盜罪，係以行為
    人攜帶兇器竊盜為其加重條件，此所謂兇器，其種類並無限
    制，凡客觀上足對人之生命、身體、安全構成威脅，具有危
    險性之兇器均屬之，且祇須行竊時攜帶此種具有危險性之兇
    器為已足，並不以攜帶之初有行兇之意圖為必要。（最高法
    院79年台上字5253號判例參照）。本件被告行竊所用之螺絲
    起子、鐵鎚、扳手既足以拆卸房屋鐵捲門、鋁門、不鏽鋼門
    、窗戶、冷氣機等物，顯見質地堅硬，如持以揮打、攻擊人
    體，勢將造成人身傷害，堪認客觀上可對人之生命、身體、
    安全構成威脅，具有危險性，要屬兇器無訛。是核被告蘇仁
    傑所為，係犯刑法第321 條第1 項第3 款之攜帶兇器竊盜罪
    。又被告有如上所載之犯罪科刑及執行情形，有臺灣高等法
    院被告前案紀錄表1 份在卷可查，其於受有期徒刑執行完畢
    後，5 年內故意再犯本件有期徒刑以上之罪，為累犯，應依
    刑法第47條第1 項規定，加重其刑。爰審酌被告年已45歲，
    本應心存反哺之心，正當工作孝養父母，以報養育之恩，詎
    其不但曾因竊取其父蘇德勝所有之滑步機而遭判刑，有聲請
    簡易判決處刑書及臺灣高等法院被告前案紀錄表在卷可查（
    見偵卷第15頁、本院卷第6 頁反面），又因一直向其父蘇德
    勝要錢，而迫使蘇德勝不堪其擾搬離家中，此經蘇德勝於偵
    查中陳述明確（見偵卷第12頁），如今更竊取家中父母辛苦
    賺來購置之物而變賣花用，未能體恤父母年歲已大，為子女
    擔心受怕及望子成龍心理，其所為不僅對父母造成財產上損
    害，更是讓父母心痛心碎，為人之子未能報養父母恩情，猶
    做出此讓父母心痛之事，實應予嚴懲，惟念及被告自查獲之
    初即坦承犯行，態度尚佳等一切情狀，量處如主文所示之刑
    ，以資儆懲。至被告持以竊取上開物品之螺絲起子、鐵鎚、
    扳手並未扣案，為免將來執行困難，爰不予宣告沒收。
據上論斷，應依刑事訴訟法第299 條第1 項前段，修正前刑法第
321 條第1 項第3 款，刑法第2 條第1 項前段、第47條第1 項，
判決如主文。
本案經檢察官張媛舒到庭執行職務。
中    華    民    國  100     年    8     月    18    日
                  刑事第十三庭  審判長法  官  黃蕙芳
                                      法  官  楊智守
                                      法  官  陳筱雯
以上正本證明與原本無異。
如不服本判決應於收受送達後10日內向本院提出上訴書狀，並應
敘述具體理由；如未敘述上訴理由者，應於上訴期間屆滿後20日
內向本院補提理由書（均須按他造當事人之人數附繕本）「切勿
逕送上級法院」。
中    華    民    國   100    年    8     月    18    日
                                      書記官  陳建琪
附錄本案論罪科刑法條：
修正前中華民國刑法第321條
犯竊盜罪而有左列情形之一者，處6 月以上、5 年以下有期徒刑
：
一、於夜間侵入住宅或有人居住之建築物、船艦或隱匿其內而犯
    之者。
二、毀越門扇、牆垣或其他安全設備而犯之者。
三、攜帶兇器而犯之者。
四、結夥三人以上而犯之者。
五、乘火災、水災或其他災害之際而犯之者。
六、在車站或埠頭而犯之者。
前項之未遂犯罰之。